【裁判字號】    89,上易,433
【裁判日期】    890315
【裁判案由】    妨害公務
【裁判全文】
臺灣高等法院臺南分院刑事判決          八十九年度上易字第四三三號  Ａ
      上  訴  人
      即  被  告  甲  ○  ○
右上訴人因妨害公務案件，不服臺灣雲林地方法院八十八年度易字第九一六號中華民
國八十八年十月二十六日第一審判決（起訴案號：臺灣雲林地方法院檢察署八十八年
度偵字第四一九七號），提起上訴，本院判決如左：
      主      文
上訴駁回。
      事      實
一、甲○○因懷疑其女兒王淑惠涉嫌竊盜案件遭警察刑求，乃於民國八十八年七月二
    十七日凌晨多次以電話質問東屯派出所值勤之警員乙○○，乙○○因不勝其擾而
    向勤務中心報備將電話話筒拿起來，使得甲○○無法再撥接電話，甲○○乃心生
    不滿，於同日凌晨四時許，由其不知情之配偶張鴛鴦載其前往雲林縣虎尾鎮○○
    里○○路一四三號東屯派出所按電鈴要找警員理論，當值宿勤務之警員乙○○開
    門查看，並向其說明值宿勤務是為民服務，甲○○即以三字經「幹你娘」當場辱
    罵執行公務之警員乙○○，並毆打乙○○之腹部，而對依法執行職務之公務員實
    施強暴，嗣經員警當場逮捕。
二、案經雲林縣警察局虎尾分局報告台灣雲林地方法院檢察署檢察官偵查起訴。
      理      由
一、訊據上訴人即被告甲○○固坦承於右揭時間，打電話至東屯派出所及由配偶張鴛
    鴦載往雲林縣虎尾鎮○○里○○路一四三號東屯派出所之事實，惟矢口否認有右
    揭施強暴及侮辱員警之不法犯行，辯稱：伊是前往理論，既不知乙○○是警員，
    亦未毆打或辱罵乙○○云云。
二、惟查：
（一）上訴人即被告甲○○確有毆打及辱罵執行公務之警員乙○○之事實，業據被害
      人乙○○迭次於警訊、偵查中及原審審理時指訴綦詳，且被告於偵查中曾供稱
      ：「你問警員是他先打我，還是我先打他」等語在卷，由此話語應係表示曾經
      毆打警員，核與證人即當時在場之被告配偶張鴛鴦在警訊時之證述：伊有聽到
      伊先生甲○○執勤警察「幹你娘」及毆打執勤警察等情節相符，又當時被告
      係因多次撥接電話質問警員乙○○關於其女兒疑遭刑求一事，亦經證人張鴛鴦
      於警訊證稱：我先生於八十八年七月二十六日二十一時三十分起有打電話到派
      出所來，大約有七八次左右等語，而警員乙○○不勝其擾將電話話筒拿起，使
      被告無法再撥接電話，則被告憤而前往理論，其當時情緒激昂可想而知，是被
      告對執行勤務之警員乙○○施以強暴及辱罵乙○○，顯為事實。
（二）又被告於本院審理時，辯稱：是伊被警察打的，並沒有打警察云云。然證人張
      鴛鴦於警訊時證稱：我沒有看到警方毆打他，經拉開衣服察看我先生也沒有受
      傷。且乙○○於原審審理時亦證稱：我聽到被告他們來派出所，敲門我就開門
      ，被告就開口罵我並打我．．．我開門後，向被告說這麼晚了先回去，但被告
      不肯，他就出手打我，我因事先有防衛，所以沒有什麼傷等語。足證乙○○及
      證人張鴛鴦之證詞與事實相符，被害人乙○○之指訴尚非子虛，應堪採信。
（三）被告到達東屯派出所是警員乙○○值班開門，是被告對乙○○當時是在執行勤
      務應知之甚詳，是其辯稱不知乙○○當時是執行勤務及未毆打乙○○，應屬飾
      卸之詞。
（四）綜上所述，被告前開所辯各節顯係事後卸責之詞，委無足採。是本件事證已臻
      明確，被告犯行堪以認定。
三、核上訴人即被告甲○○所為，係犯刑法第一百三十五條第一項、第一百四十條第
    一項之罪。被告所犯上開二罪間，犯意各別，行為互殊，應予分論併罰。原審以
    被告罪證明確，因以適用刑法第四十一條、第五十一條第六款、第一百三十五條
    第一項、第一百四十條第一項，罰金罰鍰提高標準條例第一條前段、第二條等規
    定，並審酌被告之素行、犯罪之動機、目的、所生之危害及犯罪後之態度等一切
    情狀，就對於公務員依法執行職務時，施強暴部分量處拘役五十日，就對於公務
    員依法執行職務時，當場侮辱部分量處拘役二十日，並定應執行刑拘役六十五日
    ，及均諭知如易科罰金均以三百元折算一日之標準。本院經核原審認事用法俱無
    不合，量刑亦稱妥適，被告上訴意旨否認犯罪，空言指摘原判決不當，並無可取
    ，為無理由，應予駁回。
據上論斷，應依刑事訴訟法第三百六十八條，判決如主文。
本案經檢察官楊秀美到庭執行職務。
中    華    民    國      八十九      年      三      月      十五      日
                                  臺灣高等法院臺南分院刑事第一庭
                                      審判長法官  鄭    文    肅
                                            法官  王    浦    傑
                                            法官  楊    明    章
右正本證明與原本無異。
不得上訴。
                                      法院書記官  易    慧    玲
中    華    民    國      八十九      年      三      月      十六      日
附錄本判決論罪科刑法條：
刑法第一百三十五條：
對於公務員依法執行職務時，施強暴脅迫者，處三年以下有期徒刑、拘役或三百元以
下罰金。
意圖使公務員執行一定之職務或妨害其依法執行一定之職務或使公務員辭職，而施強
暴脅迫者，亦同。
犯前二項之罪，因而致公務員於死者，處無期徒刑或七年以上有期徒刑。致重傷者，
處三年以上十年以下有期徒刑。
刑法第一百四十條：
於公務員依法執行職務時，當場侮辱，或對於其依法執行之職務公然侮辱者，處六月
以下有期徒刑、拘役或一百元以下罰金。
對於公署公然侮辱者，亦同。


司法院資訊處製作；財團法人民間司法改革基金會備份。
